【裁判字號】    98,上易,2519
【裁判日期】    981013
【裁判案由】    竊盜等
【裁判全文】
臺灣高等法院刑事判決                98年度上易字第2519號
上  訴  人
即  被  告  甲○○
                    （現於臺灣桃園監獄執行中）
上列上訴人因竊盜等案件，不服臺灣桃園地方法院98年度易字第
713號，中華民國98年8月21日第一審判決（起訴案號：臺灣桃園
地方法院檢察署98年度偵字第2666、2669、3325、3789號），提
起上訴，本院判決如下：
    主  文
上訴駁回。
    理  由
一、按「不服地方法院之第一審判決而上訴者，應向管轄第二審
    之高等法院為之。」「上訴書狀應敘述具體理由。」「上訴
    書狀未敘述上訴理由者，應於上訴期間屆滿後二十日內補提
    理由書於原審法院。逾期未補提者，原審法院應定期間先命
    補正。」刑事訴訟法第361條第1項、第2項、第3項分別定有
    明文。又第二審法院認為上訴書狀未敘述理由，或上訴有第
    362條前段之情形者，應以判決駁回之，同法第367條前段亦
    有明文規定。所謂不服第一審判決之具體理由，必係依卷內
    既有訴訟資料或提出新事證，指摘或表明第一審判決有何採
    證認事、用法或量刑等足以影響判決本旨之不當或違法，而
    構成應予撤銷之具體事由，始足當之；倘僅泛言原判決認定
    事實錯誤、違背法令、量刑失之過重或輕縱，而未依上揭意
    旨指出具體事由，或形式上雖已指出具體事由，然該事由縱
    使屬實，亦不足以認為原判決有何不當或違法者，皆難謂係
    具體事由，俾與第二審上訴制度在請求第二審法院撤銷、變
    更第一審不當或違法之判決，以實現個案救濟及節制濫行上
    訴之立法目的相契合。是倘上訴人之上訴書狀雖敘述上訴理
    由，惟並未具體敘述第一審判決有何不當或違法情形，即與
    未敘述具體理由無異，所為上訴，即非適法。
二、上訴人即被告甲○○於刑事上訴理由狀中，僅記載就3 次竊
    取車輛之犯行主張未持用自製削尖起子1把為工具而行竊等
    語，顯然其僅就3次加重竊盜罪部分提起上訴（其餘收受贓
    物罪、竊盜未遂罪部分未提起上訴），合先敘明。
三、經查原判決依憑上訴人即被告甲○○之自白，證人戊○○、
    丁○○、丙○○、乙○○等證述及失車案件基本資料、桃園
    縣政府警察局車輛尋獲電腦輸入單、贓物領據（保管）單、
    贓物認領保管單、現場照片等證據資料，認被告各基於意圖
    為自己不法之所有，持客觀上可供兇器使用之自製削尖起子
    1把（毀損部分未經告訴），分別於(一)97年5月11日某時，在
    桃園縣平鎮市○○路○ 段安居巷26號，破壞戊○○所有車號
    KW-3053 號自用小客車門鎖而竊取該車，得手後供己代步之
    用。(二)97年5 月21日某時，在桃園縣平鎮市○○街5巷5號，
    破壞林玉英所有、由丁○○使用車號LF-3257 號自用小客車
    門鎖而竊取該車，得手後供己代步之用。(三)97年5 月25日某
    時，在桃園縣八德市○○街高架橋下，破壞丙○○所有車號
    HC-2142 號自用小客車門鎖而竊取該車，得手後供己代步之
    用等情，已詳所憑證據與認定之理由，且蒞庭檢察官當庭
    變更起訴法條，因認被告觸犯刑法第321條第1項第3 款攜帶
    兇器竊盜既遂罪，並審酌被告之犯罪動機、手段、竊得財物
    價值，及其犯後坦承犯行，態度尚稱良好等一切情狀，因而
    論處被告3次攜帶兇器竊盜罪，各處有期徒刑7月（另與未經
    上訴之收受贓物罪、竊盜未遂罪等定應執行有期徒刑1年8月
    ），經核並無違誤，量刑亦屬允當。被告上訴否認有攜帶自
    製削尖起子竊盜，且該犯案起子未經扣案，原判決認定犯罪
    事實有違誤。且被告無不法所有之意圖，至多僅構成使用竊
    盜，特此提起上訴請求予以輕判云云。然查被告於原審自承
    ：就上開3 部車子竊盜部分我有攜帶起子，且起子可能丟棄
    了等語，並據證人戊○○證稱：該車輛車門有上鎖（偵2666
    卷第7 頁）、丁○○證稱：該車輛之車門有鎖著，車門被撬
    壞等語甚詳（原審易字卷第42頁），益見被告確實有持客觀
    上具有危險性，可供兇器使用之自製削尖起子1 把破壞車門
    鎖而竊取上開3 輛車之事實，不因供犯罪所用之自製削尖起
    子遭被告丟棄無從扣案，而影響被告犯行之認定。是原審所
    為證據之取捨及判斷，並無悖離一般經驗法則及論理法則。
    又被告既將上開3 車置於自己實力支配之下而加以利用，足
    徵被告確實有不法所有之意圖，亦不因被告事後將竊取之車
    輛恣意丟棄他處而認僅有使用竊盜。且原審已審酌刑法第57
    條各款事由，並無失之過輕或過重違法不當之處。從而，被
    告上訴並未具體指摘原判決於認定事實、適用法律及量刑等
    項有何違法或不當，自非合法之具體上訴理由。依上開說明
    ，本件上訴顯不合法定程式，應予駁回，並不經言詞辯論為
    之。
據上論斷，應依刑事訴訟法第367條前段、372條，判決如主文。
中    華    民    國    98    年    10    月    13    日
                  刑事第二庭審判長法  官  洪光燦
                                  法  官  宋明蒼
                                  法  官  李麗玲
以上正本證明與原本無異。
不得上訴。
                                  書記官  廖婷璇
中    華    民    國    98    年    10    月    14    日


司法院資訊處製作；財團法人民間司法改革基金會備份。
